【裁判字號】    98,司家聲,483
【裁判日期】    990119
【裁判案由】    指定親屬會議成員
【裁判全文】
臺灣高雄地方法院民事裁定           98年度司家聲字第483號
聲  請  人  戊○○○
上聲請人聲請指定禁治產人丁○○之親屬會議成員事件，本院裁
定如下：
    主  文
指定附表所示之人為禁治產人丁○○之親屬會議成員。
程序費用新臺幣壹仟元由禁治產人丁○○負擔。
    理  由
一、本件聲請意旨略以：聲請人之婆婆丁○○前經本院以98年度
    禁字第75號民事裁定宣告為禁治產人，聲請人為其法定監護
    人。茲因禁治產人丁○○名下有不動產，而聲請人處分其名
    下之不動產須召開親屬會議定之，然因禁治產人丁○○之直
    系血親尊親屬及三親等內旁系血親尊親屬均已死亡，四親等
    內之同輩血親中之陳煌春及黃陳罔樓均難於出席親屬會議，
    而其他四親等內之同輩血親則皆無法取得連絡，故禁治產人
    丁○○並無民法第1131條第1 項所列之親屬可組成親屬會議
    。為此，爰依民法第1132條第1 項規定聲請本院指定禁治產
    人丁○○之子乙○○、孫子女己○○、甲○○、庚○○、丙○○為禁治產人丁○○之親屬會議會員等語。
二、按依民法之規定應開親屬會議時，由當事人、法定代理人或
    其他利害關係人召集之；又親屬會議以會員五人組織之。無
    民法第1131條第1 項規定之親屬或親屬不足法定人數時，法
    院得因有召集權人之聲請，於其他親屬中指定之，分據同法
    第1129條、第1130條及第1132條第1 項定有明文。
三、經查：
  (一)聲請人主張之前揭事實，業據聲請人提出親屬系統表、戶籍
    謄本、除戶謄本、財政部高雄市國稅局財產歸屬資料清單等
    件為證，審核相符，堪認本件聲請人以其擔任禁治產人丁○○之監護人身分，為召集親屬會議徵詢處分該禁治產人不動
    產事務，因不足法定人數，聲請於其他親屬中指定親屬會議
    成員等情，應為真實可信，故本件聲請確實符合前揭民法第
    1132條第1 項規定，洵可認定。
  (二)本院審酌：禁治產人丁○○之子乙○○、孫子女己○○、甲○○、庚○○、丙○○為禁治產人丁○○之最近親屬，就該
    禁治產人丁○○之財產事宜，衡情應能以禁治產人丁○○之
    最佳利益，為妥適維護及處理，堪認為親屬會議成員之適當
    人選，爰指定乙○○、己○○、甲○○、庚○○、丙○○為
    禁治產人丁○○之親屬會議成員，共同組成親屬會議，研商
    禁治產人不動產處分事宜。
四、依非訟事件法第158 條第3 項、第24條第1 項，裁定如主文
    。
五、如對本裁定抗告，須於裁定送達後10日之不變期間內，向本
    院提出抗告狀，並繳納抗告費新臺幣1,000 元。
中    華    民    國    99    年    1     月    19    日
                  家事法庭  司法事務官  林于莙
附表：
 ┌────┬────────┬──────┬──────────────┐
 │指定親屬│出生年月日      │身分證字號  │戶      籍      地      址  │
 │會議成員│                │            │                            │
 ├────┼────────┼──────┼──────────────┤
 │乙○○  │民國39年3 月23日│Ｚ000000000號│高雄市○○區○○路142號3樓  │
 ├────┼────────┼──────┼──────────────┤
 │己○○  │民國64年11月22日│Ｚ000000000號│臺北縣樹林市○○路704號2樓  │
 ├────┼────────┼──────┼──────────────┤
 │甲○○  │民國63年12月16日│Ｚ000000000號│臺北縣樹林市○○路704號2樓  │
 ├────┼────────┼──────┼──────────────┤
 │庚○○  │民國65年2 月11日│Ｚ000000000號│高雄市○○區○○路142號3樓  │
 ├────┼────────┼──────┼──────────────┤
 │丙○○  │民國68年4 月25日│Ｚ000000000號│高雄市○○區○○路142號3樓  │
 └────┴────────┴──────┴──────────────┘

司法院資訊處製作；財團法人民間司法改革基金會備份。
